臺灣屏東地方法院民事判決　　　　　　　　94年度訴字第11號
原　　　告　戊　○
訴訟代理人　蕭永宏律師
被　　　告　庚○○○
　　　　　　丙○○
　　　　　　丁○○
　　　　　　己○○
兼上列四人
訴訟代理人　甲○○　　住同上
被　　　告　乙○○　　住同上
上列當事人間請求拆屋還地事件，本院於民國94年5 月24日言詞
辯論終結，判決如下：
    主      文
被告應將坐落屏東縣屏東市○○段516 地號土地上，如附圖所示
編號516-12部分，面積一十八平方公尺；編號516-14部分，面積
四十一平方公尺；編號516-15部分，面積四十平方公尺；編號51
6-16部分，面積二十三平方公尺；編號516-17部分，面積一十七
平方公尺；編號516-18部分，面積一十三平方公尺；編號516-19
部分，面積八平方公尺；編號516-20部分，面積一十四平方公尺
，及坐落屏東縣屏東市○○段516-6 地號土地上，如附圖所示編
號516-10部分，面積一平方公尺；編號516-11部分，面積一平方
公尺土地上之房屋拆除，將土地返還原告。
訴訟費用由被告負擔。
    事實及理由
一、原告主張：坐落屏東縣屏東市○○段516 、516-6 地號土地
    （下稱系爭土地）為原告所有，被告等並無占有使用之權利
    ，竟擅自占用其上如附圖所示編號516-10、516-11、516-12
    、516-14、516-15、516-16、516-17、516-18、516-19、51
    6-20部分，面積各如附圖所示土地供房屋基地使用，爰依所
    有物返還請求權之法律關係請求被告拆屋還地而提起本訴。
    聲明：如主文所示。
二、被告答辯：系爭土地上房屋均為被告之被繼承人魏仁榮於30
    年前所建，果原告為土地之所有人，依常理當時自無任憑興
    建而不提出異議之理。聲明：原告之訴駁回。
三、兩造不爭執事項：
    系爭土地自民國83年7 月13日起登記為原告所有，如附圖編
    號516-10、516-11、516-12、516-14、516-15、516-16、51
    6-17、516-18、516-19、516-20部分所示地上物為被告之被
    繼承人魏仁榮於距今約30年前所建，嗣經被告等共同繼承後
    ，現由被告等占有使用中。
四、兩造協議之爭點：
    被告等有無占有使用系爭土地之權利？原告得否向被告等請
    求拆屋還地？
五、本院之判斷：
    按所有人對於無權占有或侵奪其所有物者，得請求返還之，
    民法第767 條前段定有明文。本件原告主張為系爭土地所有
    人，除據提出土地登記謄本為證，其登記之事實並為兩造所
    不爭執，應認為真正。被告辯稱原告就該土地無所有權，渠
    等有權占有使用系爭土地云云，即不可採。
六、從而，原告依民法第767 條前段所有物返還請求權之法律關
    係請求被告將坐落系爭土地上，如附圖所示編號516-10、51
    6-11、516-12、516-14、516-15、516-16、516-17、516-18
    、516-19、516-20部分，面積各如附圖所示房屋拆除，將土
    地交還原告，為有理由，應予准許。
七、本件事證已臻明確，兩造其餘主張、陳述及立證方法，經核
    於判決不生影響，爰不逐一論列。
八、據上論結，原告之訴為有理由，依民事訴訟法第78條、第85
    條第1 項前段，判決如主文。
中　　華　　民　　國　　94　　年　　5 　　月　　31　　日
                    民事第二庭　法　官　陳松檀
正本係照原本作成。
如不服本判決，應於收受送達後20日內向本院提出上訴書狀，其
未表明上訴理由者，應於提出上訴後20日內向本院補提理由書狀
（均須按他造當事人之人數附繕本）。
                                書記官  謝天祥
中　　華　　民　　國　　94　　年　　5 　　月　　31　　日
